# 股份支付咨询

提问人：liubin988513 时间：2021-05-25 09:35:48
证监会通过出版的《上市公司执行企业会计准则案例解析》系列书籍，在其中以案例的方式也明确了：上市公司的限制性股票属于授予职工的附有可行权条件的股份，《企业会计准则第 11 号——股份支付》的讲解指出，“对于授予职工的股份，其公允价值应按企业股份的市场价格计量”，因此上市公司的限制性股票应按授予日企业股票的市场价格计量， 锁定期和解锁期内转让的限制和其他限制（即员工需确保该期间内在职，且公司达到相关业绩条件）属于可行权条件中的非市场条件规定，只会影响对可行权数量的估计，在估计所授予限制性股票在授予日的公允价值时不应考虑。在股利可以累积的情况下，只有解锁后的限售条款才属于非可行权条件，可以作为公允价值的调整因素。
请教下陈老师：
a公司授予 1 个限制性股票，约定干 3 年并净利润达到多少分别解锁30%、30%、40%。然后所有人再干 2 年可以转让，否则赔款违约金。
这种情况下：前面 3 年是服务期+限售，后面 2 年是纯粹的限售。
1 、其实前面的分年限售是应该考虑的【相当于 3 个小限制股票】，因为解锁了。那么第一个30%的期权在第二年到第 5 年应该都可以考虑限售折扣了是吧？
2 、最后干 2 年可转让，这个应作为公允价值调整。谢谢。

回答人：chenyiwei
1 、由于是一次授予、分次解锁，因此理论上不同的解锁批次应认定为不同的股份支付，其公允价值理论上有差异，但鉴于限制性股票（第二类除外）不采用期权定价模型估值，故不同的解锁批次对公允价值的确定没有影响。
2 、后续全部解锁后还有 2 年的限售期，但此期间内是否在职及业绩情况不再影响激励股份的取得，故这两年单纯的限售可以在公允价值计量中作为非可行权条件予以考虑。